【裁判字號】    99,易,575
【裁判日期】    990826
【裁判案由】    竊盜
【裁判全文】
臺灣桃園地方法院刑事判決               99年度易字第575號
公  訴  人  臺灣桃園地方法院檢察署檢察官
被      告  甲○○
上列被告因竊盜案件，經檢察官提起公訴（99年度偵字第2223號
），本院判決如下︰
    主  文
甲○○竊盜，累犯，處有期徒刑參月，如易科罰金，以新臺幣壹
仟元折算壹日。
    事  實
一、甲○○前因偽造貨幣案件，經臺灣高等法院以91年度上訴字
    第3538號判決判處有期徒刑1 年8 月，上訴後，經最高法院
    以94年度台上字第第6485號判決駁回上訴確定，而於民國96
    年5 月15日因縮短刑期假釋付保護管束出監，至96年11月23
    日保護管束期滿，且假釋未經撤銷，未執行之刑以已執行論
    而執行完畢，詎仍不知悔改，意圖為自己不法之所有，先於
    98年9 月27、28日間，陸續以其所有之搭配門號0000000000
    號SIM 卡之行動電話1 具藉由傳發簡訊或撥打聯絡之方式，
    僱請不知情之漆彥良（業經檢察官為不起訴處分）及駿億起
    重工程行之負責人林志勳於指定之時間、地點負責載運貨櫃
    。而於98年9 月28日上午8 時許，林志勳即依甲○○之指示
    帶同該工程行不知情之司機楊讚興，駕駛吊車至桃園縣中壢
    市家樂福大賣場前，與漆彥良會合後，即由漆彥良依甲○○
    之指示指引林志勳、楊讚興共同前往桃園縣楊梅鎮○○街29
    5 巷45號之「昊天宮」後方空地，並由林志勳、楊讚興負責
    吊運該放置在空地上為乙○○所有遭竊之貨櫃1 個（內有白
    鐵水塔1 個、工程塑膠管線1 批、鋼筋材料1 批、手推車2
    台、營建鷹架1 批、鋼瓶3 個、電線2 捆、工程帽1 項及雜
    物一堆，原於95年間某日，在臺北縣鶯歌鎮○○路旁空地失
    竊），復由漆彥良指示、押送該貨櫃運往桃園縣蘆竹鄉○○
    路○ 段291 號之冠升資源回收場變賣求現。嗣為警於98年9
    月28日上午10時30分許，在上開資源回收場查獲。
二、案經臺灣桃園地方法院檢察署檢察官主動簽分偵辦後起訴。
    理  由
一、證據能力方面：
（一）按被告以外之人於審判外之言詞或書面陳述，除法律有規
      定者外，不得作為證據，刑事訴訟法第159 條第1 項定有
      明文，此即學理上所稱「傳聞證據排除法則」。又被告以
      外之人於審判外之陳述，雖不符同法第159 條之1 至第15
      9 條之4 之規定，而經當事人於審判程序同意作為證據，
      法院審酌該言詞陳述或書面陳述作成時之情況，認為適當
      者，亦得為證據。當事人、代理人或辯護人於法院調查證
      據時，知有第159條第1項不得為證據之情形，而未於言詞
      辯論終結前聲明異議者，視為有前項之同意，此則據同法
      第159條之5規定甚明。鑒於採用傳聞證據排除法則重要理
      由之一，係因傳聞證據未經當事人之反詰問予以覈實，若
      當事人願放棄對原供述人之反對詰問時，原則上即可承認
      該傳聞證據之證據能力。而揆諸我國刑事訴訟法第159 條
      之5 之立法理由，除參照前述傳聞證據排除法則之基本法
      理外，亦參考日本刑事訴訟法第326 條之立法例，查日本
      刑事審判實務之運作，有關檢察官及被告均同意作為證據
      之傳聞書面材料或陳述，可直接援引該國刑事訴訟法第32
      6 條作為傳聞例外之法律依據，僅在檢察官與被告或其辯
      護人不同意之情況下，乃須根據其他傳聞例外規定，俾以
      斟酌該等傳聞書面材料或陳述是否具有證據能力，在當事
      人間無爭執之案件中，傳聞證據基本上均可依據前引規定
      提出於法院使用。據此，我國刑事訴訟法第159條之5之適
      用應可作同上之解釋。本案以下所引用之供述證據，經本
      院依法踐行調查證據程序，公訴人、被告均不爭執各該供
      述證據之證據能力，且迄本院言詞辯論終結前未就供述證
      據之證據能力聲明異議，又本院審酌渠等陳述作成時之情
      況，核無違法取證及證明力明顯過低之瑕疵，為證明犯罪
      事實所必要，亦認為以之作為證據為適當，根據上開規定
      及說明，認無庸先行考量刑事訴訟法第159 條之1 第2 項
      、第159 條之2 、第159 條之3 等規定，得逕依同法第15
      9 條之5 規定作為證據。
（二）卷附之贓物認領保管單、查獲現場照片、貨櫃遭竊地點照
      片、手機簡訊翻拍照片、漆彥良持用之0000000000號行動
      電話通聯紀錄等，均與本案事實具有自然關聯性，復屬書
      證、物證性質，且查無事證足認有違背法定程式或經偽造
      、變造所取得之情事，況公訴人及被告對此部分之證據能
      力亦不爭執，是堪認均有證據能力，附此敘明。
二、上揭事實，業據被告於本院審理時自白在卷，復有證人即被
    害人乙○○、證人漆彥良、林志勳等人於警詢或兼於檢察官
    訊問時之證述及贓物認領保管單、查獲現場照片、貨櫃遭竊
    地點照片、手機簡訊翻拍照片、漆彥良持用之0000000000號
    行動電話通聯紀錄在卷可稽（見98年度偵字第22649 號卷第
    13、23至29頁，99年度偵字第2223號卷第56至58頁），足認
    被告前揭自白核與事實相符，可以採信。本件事證明確，被
    告上揭犯行均堪以認定，應予依法論科。
三、核被告所為，係犯刑法第320 條第1 項之竊盜罪。查被告前
    因偽造貨幣案件，經臺灣高等法院以91年度上訴字第3538號
    判決判處有期徒刑1 年8 月，上訴後，經最高法院以94年度
    台上字第第6485號判決駁回上訴確定，而於民國96 年5月15
    日因縮短刑期假釋付保護管束出監，至96年11月23 日 保護
    管束期滿，且假釋未經撤銷，未執行之刑以已執行論而執行
    完畢，有臺灣高等法院被告前案紀錄表1 份在卷可考，其受
    有期徒刑執行完畢後，5 年以內故意再犯本件有期徒刑以上
    之罪，為累犯，應依刑法第47條第1 項規定，加重其刑。爰
    審酌不思以正當手段獲取財物，竟圖不勞而獲而為本案竊盜
    之犯行，所為非是，並衡其犯罪之動機、目的、手段、竊得
    財物之價值及犯後猶知悔悟坦承犯行之態度等情，量處如主
    文所示之刑，並諭知易科罰金之折算標準，以資懲儆。
四、供被告用以犯本件竊盜罪所用之搭配門號0000000000號SIM
    卡之行動電話1 具，並未扣案，且尚無積極證據證明仍然存
    在，為免將來執行困難，爰不依法宣告沒收。
據上論斷，應依刑事訴訟法第299 條第1 項前段，刑法第320 條
第1 項、第47條第1 項、第41條第1 項前段，刑法施行法第1 條
之1 第1 項、第2 項前段，判決如主文。
本案經檢察官徐文豪到庭執行職務。
中    華    民    國    99    年     8    月    26    日
                    刑事第十二庭  法  官  羅  國  鴻
以上正本證明與原本無異。
如不服本判決，應於判決送達後10日內向本院提出上訴狀（應附
繕本），其未敘述上訴理由者，應於上訴期間屆滿後20日內補提
理由書狀於本院，上訴於臺灣高等法院。
                                  書記官   戴  育  萍
中    華    民    國    99    年    8     月    26    日
【論罪科刑法條】
中華民國刑法第320條
意圖為自己或第三人不法之所有，而竊取他人之動產者，為竊盜
罪，處5 年以下有期徒刑、拘役或 5 百元以下罰金。
意圖為自己或第三人不法之利益，而竊佔他人之不動產者，依前
項之規定處斷。
前二項之未遂犯罰之。

司法院資訊處製作；財團法人民間司法改革基金會備份。
